【裁判字號】    91,交抗,733
【裁判日期】    920103
【裁判案由】    違反道路交通管理處罰條例
【裁判全文】
臺灣高等法院交通事件裁定                        九十一年度交抗字第七三三號
    抗  告  人
    即受處分人  甲○○  男，三.
右抗告人因違反道路交通管理處罰條例案件，不服臺灣宜蘭地方法院中華民國九十一
年七月三十一日所為裁定（九十一年度交聲字第三十七號）提起抗告，本院裁定如左
：
    主  文
原裁定撤銷，發回臺灣宜蘭地方法院。
    理  由
一、本件原裁定意旨略以：１、按汽車行駛高速公路應依速限標誌，不遵管制之規定
    者，處汽車駕駛人三千元以上六千元以下罰鍰，又汽車駕駛人違反道路交通管理
    處罰條例第三十三條者，除依原條款處罰鍰外，並予記違規點數一點，道路交通
    管理處罰條例第三十三條第一項及第六十三條第一項第一款分別定有明文。又執
    勤之公路警察，發現汽車駕駛人違反交通管理事件，當場不能或不宜攔截掣單舉
    發者，除依違反道路交通管理事件統一裁罰標準及處理細則第二十三條規定辦理
    外，遇有汽車駕駛人超過規定速度行駛者，得逕行舉發，高速公路交通管制規則
    第二十六條第二項第一款亦定有明文。２、本件異議人即抗告人甲○○固不否認
    於八十八年二月十三日上午十一時十八分許，駕駛其所有車牌號碼ＨＳ─四六三
    七號自用小客車，沿國道一號公路內側車道行駛。雖本件告發警員未能拍攝到異
    議人前開違規車輛之照片以供核對，惟本件乃告發警員以雷達測速器之科學儀器
    測得受處分人前述車輛超速後，依高速公路交通管制規則第二十六條第二項第一
    款之規定，逕行舉發，於法並無不合。又該舉發單係由警員以雷達測速器來認定
    ，由警員目測車號、車輛之顏色、車型，再以電腦查詢均無誤後，始為掣單舉發
    ，有內政部警政署國道公路警察局舉發違反道路交通管理事件通知單及該局出具
    之（九十）公警國四刑字第一五六二七號函各一紙附卷可證，復參酌受處分人與
    告發之執勤員警素不相識，亦無宿怨等情以觀，本案舉發之警員既係依法執行勤
    務，當無攀誣構陷受處分人之理。綜據上述，本件異議人之辯解，殊無可取。從
    而，原處分機關依道路交通管理處罰條例第三十三條條第一項、第六十三條第一
    項第一款之規定，對於異議人裁處新台幣六千元罰鍰，並記違規點數一點，並無
    不當；因而駁回本件異議等情。
二、抗告人抗告意旨略以：抗告人於民國八十八年二月間，雖有駕車行經國道南向，
    惟時間是傍晚，又是大過年期間，並不是警員所說上午十一時十八分許時間，而
    當時車輛很多，又逢過年。抗告人當時時速正常絕對沒錯，因抗告人車上有兩個
    小孩及太太，不可能開快車的。本件警員未能拿出具體證據，一定是警員過年勤
    務多，眼花看錯的，及時沒照片、罰單也沒抗告人本人簽名，憑眼睛看車號顏色
    車型那是一定有的，因電腦資料就有；電腦查詢無誤，不可取證。
三、本院撤銷原裁定之理由：
１、原裁定雖以本件乃告發警員以抗告人甲○○係以時速一一六公里超速行駛內側車
    道，經警以雷達測速器之科學儀器測得受處分人即抗告人前述車輛超速後，依高
    速公路交通管制規則第二十六條第二項第一款之規定，逕行舉發，於法並無不合
    。又該舉發單係由警員以雷達測速器來認定，由警員目測車號、車輛之顏色、車
    型，再以電腦查詢均無誤後，始為掣單舉發，有內政部警政署國道公路警察局舉
    發違反道路交通管理事件通知單及該局出具之（九十）公警國四刑字第一五六二
    七號函各一紙附卷可證，因認抗告人主張並未違規超速等情，不足採信，因而駁
    回抗告人在原審之異議，固非無見。
２、惟查原處分機關既認定抗告人當時係以時速一一六公里行經國道一號南向二五八
    公里處，超速行駛內側車道云云，則如以時速一一六公里速度在高速公路上高速
    行駛，依執勤警員使用之目測方式，是否能確實辨認出違規車輛之車號、顏色及
    車型，凡此，均有待執行查獲之警員到庭說明之必要，以昭折服。原審漏未就上
    揭部分傳訊證人並予查證，徒以本件乃告發警員以雷達測速器之科學儀器測得受
    處分人前述車輛超速後，依高速公路交通管制規則第二十六條第二項第一款之規
    定，逕行舉發，於法並無不合；復以該舉發單係由警員以雷達測速器來認定，並
    由警員依目測車號、車輛之顏色、車型之結果，再以電腦查詢均無誤後，始為掣
    單舉發，有內政部警政署國道公路警察局舉發違反道路交通管理事件通知單及該
    局出具之（九十）公警國四刑字第一五六二七號函各一紙為證（原審卷第五頁、
    六頁、第十五頁），資為裁處抗告人之依據，稍嫌速斷。
３、抗告人抗告意旨據此指摘原裁定不當，非無理由，自應由本院將原裁定撤銷，發
    回原法院更為妥適詳實之裁定，以臻適法。
四、據上論斷，應依道路交通案件處理辦法第二十六條，刑事訴訟法第四百十三條前
    段，裁定如主文。
中      華      民      國    九十二    年      一      月      三      日
                              臺灣高等法院交通法庭
                                  審判長法  官  黃  瑞  華
                                        法  官  宋      祺
                                        法  官  陳  坤  地
右正本證明與原本無異。
不得再抗告。
                                        書記官  陳  建  邦
中      華      民      國    九十二    年      一      月      七      日


司法院資訊處製作；財團法人民間司法改革基金會備份。
